【裁判字號】    98,易,142
【裁判日期】    980304
【裁判案由】    詐欺等
【裁判全文】
臺灣高雄地方法院刑事判決               98年度易字第142號
公  訴  人  臺灣高雄地方法院檢察署檢察官
被      告  甲○○
上列被告因詐欺等案件，經檢察官提起公訴（97年度偵字第3424
6 號、第35260 號、98年度偵字第2310號），被告就被訴事實為
有罪之陳述，經本院合議庭裁定由受命法官獨任進行簡式審判程
序，本院判決如下：
    主  文
甲○○犯詐欺得利罪，累犯，處有期徒刑肆月；又犯竊盜罪，累
犯，處有期徒刑伍月，扣案鑰匙壹支沒收。應執行有期徒刑柒月
，扣案鑰匙壹支沒收。
    事實及理由
一、犯罪事實：甲○○前因侵占、贓物、竊盜等案件，經本院分
    別以95年度簡字第7000號、96年度簡字第575 號、96年度簡
    字第614 號、96年度易字第1050號判處有期徒刑4 月、3 月
    、5 月、4 月確定，後經裁定減刑及定應執行為有期徒刑7
    月，經發監執行，於民國97年3 月1 日期滿執行完畢。詎其
    猶不知悔改，分別為下列行為：
  (一)於97年12月5 日13時20分許，在高雄縣大寮鄉飛天鳥藥局前
    ，甲○○明知身上並無任何金錢，竟基於為自己不法所有之
    意圖，向駕駛車牌號碼YL-719號營業小客車之司機乙○○佯
    稱：欲搭車至台南縣新營市太子宮廟，回家就有錢可支付車
    資2500元，並向乙○○借款100 元購買檳榔和香菸云云，使
    乙○○因而陷於錯誤，交付100 元給甲○○，並將甲○○載
    往台南縣新營市太子宮。詎甲○○到達該處後，未取得現金
    以支付車資及借款，乙○○因而陸續搭載甲○○前往高雄縣
    鳳山市○○路、高雄市○○區○○路與自強路口向親友借款
    。嗣因甲○○屢次借款不遂，無法償還所積欠共4,670 元之
    車資及借款，乙○○始知受騙，故將其載往高雄縣鳳山分局
    鳳崗派出所報案處理。
  (二)於97年12月27日6 時許，在高雄縣鳳山市○○街45號，甲○○基於為自己不法所有之意圖，持其所有自備鑰匙1 支，竊
    取丙○○母親陸惠卿所有停放在上址，車牌號碼為OOY-382
    號之重機車1 輛，並於得手後騎乘機車離去。嗣於97年12月
    28日13時8 分許，甲○○騎乘上開機車，在高雄縣鳳山市○○路台糖加油站旁為警攔查，而起獲上開機車及扣得甲○○
    所有供上開行竊所用之鑰匙1 支，始悉上情。
  (三)案經乙○○訴由高雄縣政府警察局鳳山分局報請及高雄縣政
    府警察局移送臺灣高雄地方法院檢察署檢察官偵查起訴。
二、認定事實所憑之證據：
  (一)被告甲○○於本院審理時之自白（見本院卷第18、26頁）。
  (二)證人即告訴人乙○○於警詢、偵訊中之指訴及證述（見警一
    卷第8 至10頁、偵一卷第22、23頁）。
  (三)證人丙○○於警詢中之陳述（見警二卷第27至29頁）。
  (四)扣押筆錄、扣押物品目錄表、贓物認領保管單各1 份、照片
    3 幀（見警二卷第15至18頁、第20頁、第30頁）。
三、核被告所為，係犯刑法第339 條第2 項之詐欺得利罪、第33
    9 條第1 項之詐欺取財罪及同法第320 條第1 項之普通竊盜
    罪。被告以一詐術行為同時詐得車資之不法利益及現金100
    元，係一行為觸犯數罪名（詐欺得利罪及詐欺取財罪），為
    想像競合犯，應依刑法第55條規定，從一犯罪情節較重之詐
    欺得利罪處斷，起訴意旨認應數罪併罰，容有未洽，併予敘
    明。被告上開所犯詐欺得利罪與普通竊盜罪間，犯意各別，
    行為互殊，應分論併罰。查被告前因侵占、贓物、竊盜等案
    件，經本院分別以95年度簡字第7000號、96年度簡字第575
    號、96年度簡字第614 號、96年度易字第1050號判處有期徒
    刑4 月、3 月、5 月、4 月確定，後經裁定減刑及定應執行
    為有期徒刑7 月，於97年3 月1 日期滿執行完畢，有臺灣高
    等法院被告前案紀錄表1 份在卷可按，其受徒刑之執行完畢
    ，5 年以內故意再犯上開有期徒刑以上之2 罪，均為累犯，
    均應依法加重其刑。爰審酌被告前有竊盜、侵占、贓物等前
    科，有臺灣高等法院被告前案紀錄表1 份在卷可按，素行非
    佳，其不思正途以獲取所需，竟再犯本案詐欺得利及竊盜犯
    行，另衡以被告詐取得利之金額非鉅，然被告現無能力賠償
    告訴人乙○○之損害，另被告所竊機車已由丙○○領回，被
    告犯後於本院審理時坦承犯行及其犯罪之動機、目的、手段
    、智識程度、生活狀況暨檢察官對本案科刑範圍之意見（判
    處被告有期徒刑7 月）等一切情狀，分別量處如主文所示之
    刑，並定其應執行之刑，以資懲儆。扣案鑰匙1 支，為被告
    所有供本案竊盜所用之物，業據被告於本院審理時供承甚明
    在卷（見本院卷第26頁），爰依刑法第38條第1 項第2 款規
    定，予以宣告沒收。
據上論斷，應依刑事訴訟法第273 之1 第1 項、第284 條之1 、
第299 條第1 項前段、第310 條之2 、第454 條第1 項，刑法第
339 條第2 項、第1 項、刑法第320 條第1 項、第47條第1 項、
第55條、第38條第1 項第2 款、第51條第5 款，刑法施行法第1
條之1 ，判決如主文。
本案經檢察官陳建宇到庭執行職務。
中    華    民    國    98    年    3     月    4     日
                  刑事第十八庭  法  官  林永村
以上正本係照原本作成。
如不服本判決應於收受本判決後10日內向本院提出上訴書狀，並
應敘述具體理由，如未敘述上訴理由者，應於上訴期間屆滿後20
日內補提理由書狀於本院（均須按他造當事人之人數附繕本）「
切勿逕送上級法院」。
中    華    民    國    98    年    3    月     4     日
                                 書記官  王珮樺
附錄本判決論罪之法條：
中華民國刑法第339條
（普通詐欺罪）
意圖為自己或第三人不法之所有，以詐術使人將本人或第三人之
物交付者，處5 年以下有期徒刑、拘役或科或併科1 千元以下罰
金。
以前項方法得財產上不法之利益或使第三人得之者，亦同。
前二項之未遂犯罰之。
中華民國刑法第320條
（普通竊盜罪、竊佔罪）
意圖為自己或第三人不法之所有，而竊取他人之動產者，為竊盜
罪，處5 年以下有期徒刑、拘役或5 百元以下罰金。
意圖為自己或第三人不法之利益，而竊佔他人之不動產者，依前
項之規定處斷。
前二項之未遂犯罰之。


司法院資訊處製作；財團法人民間司法改革基金會備份。
